Bureau de Bray-sur-Seine
Archives départementales de Seine-et-Marne
- Registre de contrôle du centième denier, mutation par décès, déclaration de succession
  - 01/1940 - 12/1940, 22Q141
    - 01/1940 - 12/1940: Date de contenu
  - 01/1941 - 09/1941, 22Q142
    - 01/1941 - 09/1941: Date de contenu
  - 10/1941 - 04/1942, 22Q143
    - 10/1941 - 04/1942: Date de contenu
  - 05/1942 - 12/1942, 22Q144
    - 05/1942 - 12/1942: Date de contenu
  - 01/1943 - 12/1943, 22Q145
    - 01/1943 - 12/1943: Date de contenu
  - 01/1944 - 12/1944, 22Q146
    - 01/1944 - 12/1944: Date de contenu
  - 01/1945 - 12/1945, 22Q147
    - 01/1945 - 12/1945: Date de contenu
  - 01/1946 - 12/1946, 22Q148
    - 01/1946 - 12/1946: Date de contenu
  - 01/1947 - 12/1947, 22Q149
    - 01/1947 - 12/1947: Date de contenu
  - 01/1948 - 12/1948, 22Q150
    - 01/1948 - 12/1948: Date de contenu
  - 01/1949 - 12/1949, 22Q151
    - 01/1949 - 12/1949: Date de contenu
  - 01/1950 - 12/1950, 22Q152
    - 01/1950 - 12/1950: Date de contenu
  - 01/1951 - 12/1951, 22Q153
    - 01/1951 - 12/1951: Date de contenu
  - 01/1952 - 12/1952, 22Q154
    - 01/1952 - 12/1952: Date de contenu
  - 01/1953 - 12/1953, 22Q155
    - 01/1953 - 12/1953: Date de contenu
  - 01/1954 - 12/1954, 22Q156
    - 01/1954 - 12/1954: Date de contenu
  - 01/1955 - 12/1955, 22Q157
    - 01/1955 - 12/1955: Date de contenu
  - 01/1956 - 12/1956, 22Q158
    - 01/1956 - 12/1956: Date de contenu
  - 01/1957 - 12/1957, 22Q159
    - 01/1957 - 12/1957: Date de contenu
  - 01/1958 - 12/1958, 22Q160
    - 01/1958 - 12/1958: Date de contenu
  - 01/1959 - 12/1959, 22Q161
    - 01/1959 - 12/1959: Date de contenu
  - 01/1960 - 06/1960, 22Q162
    - 01/1960 - 12/1960: Date de contenu
  - 06/1960 - 12/1960, 22Q163
    - 06/1960 - 12/1960: Date de contenu
- Mutation par décès et déclaration de succession foraine
  - 06/1901 - 11/1903, 401Q1
    - 06/1901 - 11/1903: Date de contenu
  - 11/1903 - 09/1906, 401Q2
    - 11/1903 - 09/1906: Date de contenu
  - 03/1909 - 01/1912, 401Q3
    - 03/1909 - 01/1912: Date de contenu
  - 02/1912 - 09/1915, 401Q4
    - 02/1912 - 09/1915: Date de contenu
  - 09/1915 - 01/1920, 401Q5
    - 09/1915 - 01/1920: Date de contenu
  - 02/1920 - 10/1923, 401Q6
    - 02/1920 - 10/1923: Date de contenu
  - 08/1923 - 11/1930, 401Q7
    - 08/1923 - 11/1930: Date de contenu
  - 08/1923 - 11/1930, 401Q8
- Registre de contrôle des actes des notaires et des actes sous seing privé, actes civils publics
  - 16/08/1698 - 13/05/1699, 71C1
    - 16/08/1698 - 13/05/1699: Date de contenu
  - 13/05/1699 - 07/12/1699, 71C2
    - 13/05/1699 - 07/12/1699: Date de contenu
  - 10/12/1699 - 08/04/1700, 71C3
    - 10/12/1699 - 08/04/1700: Date de contenu
  - 09/04/1700 - 06/12/1701, 71C4
    - 09/04/1700 - 06/12/1701: Date de contenu
  - 08/12/1701 - 31/12/1702, 71C5
    - 08/12/1701 - 31/12/1702: Date de contenu
  - 02/01/1703 - 05/07/1703, 71C6
    - 02/01/1703 - 05/07/1703: Date de contenu
  - 06/07/1703 - 20/10/1704, 71C7
    - 06/07/1703 - 20/10/1704: Date de contenu
  - 22/10/1704 - 22/04/1706, 71C8
    - 22/10/1704 - 22/04/1706: Date de contenu
  - 23/04/1706 - 28/02/1707, 71C9
    - 23/04/1706 - 28/02/1707: Date de contenu
  - 01/03/1707 - 07/03/1708, 71C10
    - 01/03/1707 - 07/03/1708: Date de contenu
  - 09/03/1708 - 27/12/1708, 71C11
    - 09/03/1708 - 27/12/1708: Date de contenu
  - 27/12/1708 - 12/09/1709, 71C12
    - 27/12/1708 - 12/09/1709: Date de contenu
  - 12/09/1709 - 11/05/1710, 71C13
    - 12/09/1709 - 11/05/1710: Date de contenu
  - 11/05/1710 - 18/12/1710, 71C14
    - 11/05/1710 - 18/12/1710: Date de contenu
  - 18/12/1710 - 27/08/1711, 71C15
    - 18/12/1710 - 27/08/1711: Date de contenu
  - 30/08/1711 - 05/03/1713, 71C16
    - 30/08/1711 - 05/03/1713: Date de contenu
  - 27/11/1711 - 01/06/1712, 71C17
    - 27/11/1711 - 01/06/1712: Date de contenu
  - 07/03/1713 - 28/12/1713, 71C18
    - 07/03/1713 - 28/12/1713: Date de contenu
  - 28/12/1713 - 01/02/1714, 71C19
    - 28/12/1713 - 01/02/1714: Date de contenu
  - 01/02/1714 - 26/04/1715, 71C20
    - 01/02/1714 - 26/04/1715: Date de contenu
  - 26/04/1715 - 18/09/1716, 71C21
    - 26/04/1715 - 18/09/1716: Date de contenu
  - 18/09/1716 - 26/12/1717, 71C22
    - 18/09/1716 - 26/12/1717: Date de contenu
  - 26/12/1717 - 15/02/1719, 71C23
    - 26/12/1717 - 15/02/1719: Date de contenu
  - 15/02/1719 - 04/10/1719, 71C24
    - 15/02/1719 - 04/10/1719: Date de contenu
  - 04/10/1719 - 29/06/1720, 71C25
    - 04/10/1719 - 29/06/1720: Date de contenu
  - 01/07/1720 - 15/06/1721, 71C26
    - 01/07/1720 - 15/06/1721: Date de contenu
  - 15/06/1721 - 22/06/1722, 71C27
    - 15/06/1721 - 22/06/1722: Date de contenu
  - 23/06/1722 - 06/03/1723, 71C28
    - 23/06/1722 - 06/03/1723: Date de contenu
  - 06/03/1723 - 18/11/1723, 71C29
    - 06/03/1723 - 18/11/1723: Date de contenu
  - 20/11/1723 - 12/10/1725, 71C30
    - 20/11/1723 - 12/10/1725: Date de contenu
  - 12/10/1725 - 12/07/1726, 71C31
    - 12/10/1725 - 12/07/1726: Date de contenu
  - 14/07/1726 - 27/05/1727, 71C32
    - 14/07/1726 - 27/05/1727: Date de contenu
  - 28/05/1727 - 17/05/1728, 71C33
    - 28/05/1727 - 17/05/1728: Date de contenu
  - 28/05/1728 - 01/06/1729, 71C34
    - 28/05/1728 - 01/06/1729: Date de contenu
  - 02/06/1729 - 22/05/1730, 71C35
    - 02/06/1729 - 22/05/1730: Date de contenu
  - 24/05/1730 - 01/02/1731, 71C36
    - 24/05/1730 - 01/02/1731: Date de contenu
  - 01/02/1731 - 26/09/1731, 71C37
    - 01/02/1731 - 26/09/1731: Date de contenu
  - 26/09/1731 - 04/02/1732, 71C38
    - 26/09/1731 - 04/02/1732: Date de contenu
  - 04/02/1732 - 23/08/1732, 71C39
    - 04/02/1732 - 23/08/1732: Date de contenu
  - 23/08/1732 - 25/03/1733, 71C40
    - 23/08/1732 - 25/03/1733: Date de contenu
  - 26/03/1733 - 28/05/1734, 71C41
    - 26/03/1733 - 28/05/1734: Date de contenu
  - 28/05/1734 - 05/09/1735, 71C42
    - 28/05/1734 - 05/09/1735: Date de contenu
  - 05/09/1735 - 31/10/1736, 71C43
    - 05/09/1735 - 31/10/1736: Date de contenu
  - 01/11/1736 - 14/12/1737, 71C44
    - 01/11/1736 - 14/12/1737: Date de contenu
  - 14/12/1737 - 10/03/1739, 71C45
    - 14/12/1737 - 10/03/1739: Date de contenu
  - 10/03/1739 - 28/05/1740, 71C46
    - 10/03/1739 - 28/05/1740: Date de contenu
  - 30/05/1740 - 26/06/1741, 71C47
    - 30/05/1740 - 26/06/1741: Date de contenu
  - 27/06/1741 - 13/08/1742, 71C48
    - 27/06/1741 - 13/08/1742: Date de contenu
  - 14/08/1742 - 26/11/1743, 71C49
    - 14/08/1742 - 26/11/1743: Date de contenu
  - 27/11/1743 - 17/06/1744, 71C50
    - 27/11/1743 - 17/06/1744: Date de contenu
  - 18/06/1744 - 10/12/1745, 71C51
    - 18/06/1744 - 10/12/1745: Date de contenu
  - 10/12/1745 - 22/02/1747, 71C52
    - 10/12/1745 - 22/02/1747: Date de contenu
  - 23/02/1747 - 28/03/1748, 71C53
    - 23/02/1747 - 28/03/1748: Date de contenu
  - 29/03/1748 - 08/06/1749, 71C54
    - 29/03/1748 - 08/06/1749: Date de contenu
  - 09/06/1749 - 12/01/1750, 71C55
    - 09/06/1749 - 12/01/1750: Date de contenu
  - 12/01/1750 - 25/03/1751, 71C56
    - 12/01/1750 - 25/03/1751: Date de contenu
  - 25/03/1751 - 17/11/1751, 71C57
    - 25/03/1751 - 17/11/1751: Date de contenu
  - 18/11/1751 - 26/01/1753, 71C58
    - 18/11/1751 - 26/01/1753: Date de contenu
  - 27/01/1753 - 10/07/1753, 71C59
    - 27/01/1753 - 10/07/1753: Date de contenu
  - 10/07/1753 - 13/08/1754, 71C60
    - 10/07/1753 - 13/08/1754: Date de contenu
  - 13/08/1754 - 09/10/1755, 71C61
    - 13/08/1754 - 09/10/1755: Date de contenu
  - 09/10/1755 - 30/11/1756, 71C62
    - 09/10/1755 - 30/11/1756: Date de contenu
  - 01/12/1756 - 06/03/1758, 71C63
    - 01/12/1756 - 06/03/1758: Date de contenu
  - 06/03/1758 - 04/04/1759, 71C64
    - 06/03/1758 - 04/04/1759: Date de contenu
  - 05/04/1759 - 10/05/1760, 71C65
    - 05/04/1759 - 10/05/1760: Date de contenu
  - 11/05/1760 - 27/04/1761, 71C66
    - 11/05/1760 - 27/04/1761: Date de contenu
  - 30/04/1761 - 04/03/1762, 71C67
    Ce registre contient aussi les actes du bureau de Sergines (Yonne) du 9 mars au 29 août 1960.
    - 30/04/1761 - 04/03/1762: Date de contenu
  - 05/03/1762 - 01/07/1762, 71C68
    - 05/03/1762 - 01/07/1762: Date de contenu
  - 01/07/1762 - 11/02/1763, 71C69
    - 01/07/1762 - 11/02/1763: Date de contenu
  - 12/02/1763 - 13/07/1763, 71C70
    - 12/02/1763 - 13/07/1763: Date de contenu
  - 14/07/1763 - 14/03/1764, 71C71
    - 14/07/1763 - 14/03/1764: Date de contenu
  - 15/03/1764 - 22/06/1765, 71C72
    - 15/03/1764 - 22/06/1765: Date de contenu
  - 22/06/1765 - 06/11/1766, 71C73
    - 22/06/1765 - 06/11/1766: Date de contenu
  - 06/11/1766 - 27/03/1768, 71C74
    - 06/11/1766 - 27/03/1768: Date de contenu
  - 27/03/1768 - 11/11/1768, 71C75
    - 27/03/1768 - 11/11/1768: Date de contenu
  - 11/11/1768 - 15/06/1769, 71C76
    - 11/11/1768 - 15/06/1769: Date de contenu
  - 15/06/1769 - 01/11/1770, 71C77
    - 15/06/1769 - 01/11/1770: Date de contenu
  - 01/11/1770 - 16/05/1771, 71C78
    - 01/11/1770 - 16/05/1771: Date de contenu
  - 17/05/1771 - 06/12/1771, 71C79
    - 17/05/1771 - 06/12/1771: Date de contenu
  - 06/12/1771 - 23/02/1773, 71C80
    - 06/12/1771 - 23/02/1773: Date de contenu
  - 24/02/1773 - 21/10/1773, 71C81
    - 24/02/1773 - 21/10/1773: Date de contenu
  - 21/10/1773 - 04/05/1774, 71C82
    - 21/10/1773 - 04/05/1774: Date de contenu
  - 04/05/1774 - 18/11/1774, 71C83
    - 04/05/1774 - 18/11/1774: Date de contenu
  - 18/11/1774 - 13/01/1776, 71C84
    - 18/11/1774 - 13/01/1776: Date de contenu
  - 14/01/1776 - 12/08/1776, 71C85
    - 14/01/1776 - 12/08/1776: Date de contenu
  - 12/08/1776 - 16/04/1777, 71C86
    - 12/08/1776 - 16/04/1777: Date de contenu
  - 16/04/1777 - 01/04/1779, 71C87
    - 16/04/1777 - 01/04/1779: Date de contenu
  - 01/04/1779 - 24/12/1779, 71C88
    - 01/04/1779 - 24/12/1779: Date de contenu
  - 24/12/1779 - 06/02/1781, 71C89
    - 24/12/1779 - 06/02/1781: Date de contenu
  - 07/02/1781 - 20/09/1781, 71C90
    - 07/02/1781 - 20/09/1781: Date de contenu
  - 21/09/1781 - 21/09/1783, 71C91
    - 21/09/1781 - 21/09/1783: Date de contenu
  - 21/09/1783 - 03/12/1785, 71C92
    - 21/09/1783 - 03/12/1785: Date de contenu
  - 03/12/1785 - 26/12/1787, 71C93
    - 03/12/1785 - 26/12/1787: Date de contenu
  - 26/12/1787 - 11/04/1790, 71C94
    - 26/12/1787 - 11/04/1790: Date de contenu
  - 11/04/1790 - 11/06/1792, 20Q1
    - 11/04/1790 - 11/06/1792: Date de contenu
  - 12/06/1792 - 26/02/1793, 20Q2
    - 12/06/1792 - 26/02/1793: Date de contenu
  - 26/02/1793 - 04/11/1793, 20Q3
    - 26/02/1793 - 04/11/1793: Date de contenu
  - 05/10/1794 - 14/04/1795, 20Q4
    - 05/10/1794 - 14/04/1795: Date de contenu
  - 14/04/1795 - 20/05/1796, 20Q5
    - 14/04/1795 - 20/05/1796: Date de contenu
  - 20/05/1796 - 14/04/1797, 20Q6
    - 20/05/1796 - 14/04/1797: Date de contenu
  - 14/04/1797 - 20/02/1798, 20Q7
    - 14/04/1797 - 20/02/1798: Date de contenu
  - 21/02/1798 - 1799, 20Q8
    - 21/02/1798 - 1799: Date de contenu
  - 06/01/1799 - 06/10/1800, 20Q9
    - 06/01/1799 - 06/10/1800: Date de contenu
  - 06/10/1800 - 26/08/1801, 20Q10
    - 06/10/1800 - 26/08/1801: Date de contenu
  - 27/08/1801 - 01/10/1802, 20Q11
    - 27/08/1801 - 01/10/1802: Date de contenu
  - 02/10/1802 - 05/08/1803, 20Q12
    - 02/10/1802 - 05/08/1803: Date de contenu
  - 06/08/1803 - 12/09/1806, 20Q13/1
    - 06/08/1803 - 12/09/1806: Date de contenu
  - 13/09/1806 - 19/04/1808, 20Q13/2
    - 13/09/1806 - 19/04/1808: Date de contenu
  - 20/04/1808 - 23/03/1809, 20Q13/3
    - 20/04/1808 - 23/03/1809: Date de contenu
  - 23/03/1809 - 28/02/1810, 20Q13/4
    - 23/03/1809 - 28/02/1810: Date de contenu
  - 01/03/1810 - 28/03/1812, 20Q14
    - 01/03/1810 - 28/03/1812: Date de contenu
  - 28/03/1812 - 31/12/1813, 20Q15
    - 28/03/1812 - 31/12/1813: Date de contenu
  - 01/04/1814 - 25/11/1815, 20Q16
    - 01/04/1814 - 25/11/1815: Date de contenu
  - 25/11/1815 - 03/05/1817, 20Q17
    - 25/11/1815 - 03/05/1817: Date de contenu
  - 03/05/1817 - 22/12/1818, 20Q18
    - 03/05/1817 - 22/12/1818: Date de contenu
  - 24/12/1818 - 18/11/1820, 20Q19
    - 24/12/1818 - 18/11/1820: Date de contenu
  - 18/11/1820 - 19/04/1822, 20Q20
    - 18/11/1820 - 19/04/1822: Date de contenu
  - 19/04/1822 - 22/12/1823, 20Q21
    - 19/04/1822 - 22/12/1823: Date de contenu
  - 20/12/1823 - 05/04/1825, 20Q22
    - 20/12/1823 - 05/04/1825: Date de contenu
  - 06/04/1825 - 10/08/1826, 20Q23
    - 06/04/1825 - 10/08/1826: Date de contenu
  - 10/08/1826 - 26/02/1828, 20Q24
    - 10/08/1826 - 26/02/1828: Date de contenu
  - 27/02/1828 - 02/01/1829, 20Q25
    - 27/02/1828 - 02/01/1829: Date de contenu
  - 03/01/1829 - 14/04/1830, 20Q26
    - 03/01/1829 - 14/04/1830: Date de contenu
  - 14/04/1830 - 26/03/1831, 20Q27
    - 14/04/1830 - 26/03/1831: Date de contenu
  - 26/03/1831 - 27/09/1831, 20Q28
    - 26/03/1831 - 27/09/1831: Date de contenu
  - 27/09/1831 - 19/07/1832, 20Q29
    - 27/09/1831 - 19/07/1832: Date de contenu
  - 19/07/1832 - 27/06/1833, 20Q30
    - 19/07/1832 - 27/06/1833: Date de contenu
  - 27/06/1833 - 08/10/1834, 20Q31
    - 27/06/1833 - 08/10/1834: Date de contenu
  - 08/10/1834 - 08/05/1835, 20Q32
    - 08/10/1834 - 08/05/1835: Date de contenu
  - 09/05/1835 - 13/08/1836, 20Q33
    - 09/05/1835 - 13/08/1836: Date de contenu
  - 13/08/1836 - 31/10/1837, 20Q34
    - 13/08/1836 - 31/10/1837: Date de contenu
  - 01/11/1837 - 21/04/1838, 20Q35
    - 01/11/1837 - 21/04/1838: Date de contenu
  - 21/04/1838 - 25/03/1839, 20Q36
    - 21/04/1838 - 25/03/1839: Date de contenu
  - 25/03/1839 - 16/03/1840, 20Q37
    - 25/03/1839 - 16/03/1840: Date de contenu
  - 16/03/1840 - 22/04/1841, 20Q38
    - 16/03/1840 - 22/04/1841: Date de contenu
  - 22/04/1841 - 05/03/1842, 20Q39
    - 22/04/1841 - 05/03/1842: Date de contenu
  - 05/03/1842 - 31/12/1842, 20Q40
    - 05/03/1842 - 31/12/1842: Date de contenu
  - 01/01/1843 - 31/10/1843, 20Q41
    - 01/01/1843 - 31/10/1843: Date de contenu
  - 01/11/1843 - 16/08/1844, 20Q42
    - 01/11/1843 - 16/08/1844: Date de contenu
  - 17/08/1844 - 04/07/1845, 20Q43
    - 17/08/1844 - 04/07/1845: Date de contenu
  - 05/07/1845 - 22/04/1846, 20Q44
    - 05/07/1845 - 22/04/1846: Date de contenu
  - 22/04/1846 - 01/03/1847, 20Q45
    - 22/04/1846 - 01/03/1847: Date de contenu
  - 01/03/1847 - 02/08/1847, 20Q46
    - 01/03/1847 - 02/08/1847: Date de contenu
  - 02/08/1847 - 17/02/1848, 20Q47
    - 02/08/1847 - 17/02/1848: Date de contenu
  - 17/02/1848 - 03/11/1848, 20Q48
    - 17/02/1848 - 03/11/1848: Date de contenu
  - 03/11/1848 - 01/06/1849, 20Q49
    - 03/11/1848 - 01/06/1849: Date de contenu
  - 01/06/1849 - 19/10/1849, 20Q50
    - 01/06/1849 - 19/10/1849: Date de contenu
  - 19/10/1849 - 18/02/1850, 20Q51
    - 19/10/1849 - 18/02/1850: Date de contenu
  - 18/02/1850 - 11/12/1850, 20Q52
    - 18/02/1850 - 11/12/1850: Date de contenu
  - 11/12/1850 - 29/07/1851, 20Q53
    - 11/12/1850 - 29/07/1851: Date de contenu
  - 29/07/1851 - 15/03/1852, 20Q54
    - 29/07/1851 - 15/03/1852: Date de contenu
  - 15/03/1852 - 15/11/1852, 20Q55
    - 15/03/1852 - 15/11/1852: Date de contenu
  - 15/11/1852 - 19/05/1853, 20Q56
    - 15/11/1852 - 19/05/1853: Date de contenu
  - 19/05/1853 - 19/12/1853, 20Q57
    - 19/05/1853 - 19/12/1853: Date de contenu
  - 19/12/1853 - 01/06/1854, 20Q58
    - 19/12/1853 - 01/06/1854: Date de contenu
  - 01/06/1854 - 08/01/1855, 20Q59
    - 01/06/1854 - 08/01/1855: Date de contenu
  - 08/01/1855 - 04/06/1855, 20Q60
    - 08/01/1855 - 04/06/1855: Date de contenu
  - 04/06/1855 - 29/12/1855, 20Q61
    - 04/06/1855 - 29/12/1855: Date de contenu
  - 29/12/1855 - 29/05/1856, 20Q62
    - 29/12/1855 - 29/05/1856: Date de contenu
  - 29/05/1856 - 27/12/1856, 20Q63
    - 29/05/1856 - 27/12/1856: Date de contenu
  - 27/12/1856 - 05/05/1857, 20Q64
    - 27/12/1856 - 05/05/1857: Date de contenu
  - 05/05/1857 - 04/11/1857, 20Q65
    - 05/05/1857 - 04/11/1857: Date de contenu
  - 04/11/1857 - 07/06/1858, 20Q66
    - 04/11/1857 - 07/06/1858: Date de contenu
  - 07/06/1858 - 14/10/1858, 20Q67
    - 07/06/1858 - 14/10/1858: Date de contenu
  - 14/10/1858 - 21/01/1859, 20Q68
    - 14/10/1858 - 21/01/1859: Date de contenu
  - 21/01/1859 - 09/09/1859, 20Q69
    - 21/01/1859 - 09/09/1859: Date de contenu
  - 09/09/1859 - 09/03/1860, 20Q70
    - 09/09/1859 - 09/03/1860: Date de contenu
  - 09/03/1860 - 17/11/1860, 20Q71
    - 09/03/1860 - 17/11/1860: Date de contenu
  - 17/11/1860 - 20/05/1861, 20Q72
    - 17/11/1860 - 20/05/1861: Date de contenu
  - 20/05/1861 - 17/09/1861, 20Q73
    - 20/05/1861 - 17/09/1861: Date de contenu
  - 17/09/1861 - 03/01/1862, 20Q74
    - 17/09/1861 - 03/01/1862: Date de contenu
  - 03/01/1862 - 18/03/1862, 20Q75
    - 03/01/1862 - 18/03/1862: Date de contenu
  - 18/03/1862 - 25/06/1862, 20Q76
    - 18/03/1862 - 25/06/1862: Date de contenu
  - 25/06/1862 - 10/10/1862, 20Q77
    - 25/06/1862 - 10/10/1862: Date de contenu
  - 10/10/1862 - 27/01/1863, 20Q78
    - 10/10/1862 - 27/01/1863: Date de contenu
  - 28/01/1863 - 02/05/1863, 20Q79
    - 28/01/1863 - 02/05/1863: Date de contenu
  - 02/05/1863 - 01/09/1863, 20Q80
    - 02/05/1863 - 01/09/1863: Date de contenu
  - 02/09/1863 - 21/12/1863, 20Q81
    - 02/09/1863 - 21/12/1863: Date de contenu
  - 21/12/1863 - 07/03/1864, 20Q82
    - 21/12/1863 - 07/03/1864: Date de contenu
  - 07/03/1864 - 18/06/1864, 20Q83
    - 07/03/1864 - 18/06/1864: Date de contenu
  - 18/06/1864 - 21/02/1865, 20Q84
    - 18/06/1864 - 21/02/1865: Date de contenu
  - 21/02/1865 - 20/11/1865, 20Q85
    - 21/02/1865 - 20/11/1865: Date de contenu
  - 20/11/1865 - 28/06/1866, 20Q86
    - 20/11/1865 - 28/06/1866: Date de contenu
  - 28/06/1866 - 05/11/1866, 20Q87
    - 28/06/1866 - 05/11/1866: Date de contenu
  - 06/11/1866 - 22/01/1867, 20Q88
    - 06/11/1866 - 22/01/1867: Date de contenu
  - 23/01/1867 - 26/04/1867, 20Q89
    - 23/01/1867 - 26/04/1867: Date de contenu
  - 27/04/1867 - 18/09/1867, 20Q90
    - 27/04/1867 - 18/09/1867: Date de contenu
  - 18/09/1867 - 06/01/1868, 20Q91
    - 18/09/1867 - 06/01/1868: Date de contenu
  - 07/01/1868 - 20/04/1868, 20Q92
    - 07/01/1868 - 20/04/1868: Date de contenu
  - 20/04/1868 - 04/09/1868, 20Q93
    - 20/04/1868 - 04/09/1868: Date de contenu
  - 04/09/1868 - 13/12/1868, 20Q94
    - 04/09/1868 - 13/12/1868: Date de contenu
  - 14/12/1868 - 20/03/1869, 20Q95
    - 14/12/1868 - 20/03/1869: Date de contenu
  - 20/03/1869 - 09/07/1869, 20Q96
    - 20/03/1869 - 09/07/1869: Date de contenu
  - 09/07/1869 - 25/11/1869, 20Q97
    - 09/07/1869 - 25/11/1869: Date de contenu
  - 25/11/1869 - 02/04/1870, 20Q98
    - 25/11/1869 - 02/04/1870: Date de contenu
  - 02/04/1870 - 06/07/1870, 20Q99
    - 02/04/1870 - 06/07/1870: Date de contenu
  - 06/07/1870 - 22/04/1871, 20Q100
    - 06/07/1870 - 22/04/1871: Date de contenu
  - 22/04/1871 - 20/09/1871, 20Q101
    - 22/04/1871 - 20/09/1871: Date de contenu
  - 20/09/1871 - 08/01/1872, 20Q102
    - 20/09/1871 - 08/01/1872: Date de contenu
  - 09/01/1872 - 15/04/1872, 20Q103
    - 09/01/1872 - 15/04/1872: Date de contenu
  - 15/04/1872 - 12/07/1872, 20Q104
    - 15/04/1872 - 12/07/1872: Date de contenu
  - 12/07/1872 - 26/10/1872, 20Q105
    - 12/07/1872 - 26/10/1872: Date de contenu
  - 27/10/1872 - 25/01/1873, 20Q106
    - 27/10/1872 - 25/01/1873: Date de contenu
  - 25/01/1873 - 26/04/1873, 20Q107
    - 25/01/1873 - 26/04/1873: Date de contenu
  - 26/04/1873 - 26/08/1873, 20Q108
    - 26/04/1873 - 26/08/1873: Date de contenu
  - 26/08/1873 - 27/12/1873, 20Q109
    - 26/08/1873 - 27/12/1873: Date de contenu
  - 27/12/1873 - 01/04/1874, 20Q110
    - 27/12/1873 - 01/04/1874: Date de contenu
  - 01/04/1874 - 13/07/1874, 20Q111
    - 01/04/1874 - 13/07/1874: Date de contenu
  - 13/07/1874 - 02/12/1874, 20Q112
    - 13/07/1874 - 02/12/1874: Date de contenu
  - 02/12/1874 - 29/03/1875, 20Q113
    - 02/12/1874 - 29/03/1875: Date de contenu
  - 29/03/1875 - 14/12/1875, 20Q114
    - 29/03/1875 - 14/12/1875: Date de contenu
  - 14/12/1875 - 01/08/1876, 20Q115
    - 14/12/1875 - 01/08/1876: Date de contenu
  - 01/08/1876 - 09/12/1876, 20Q116
    - 01/08/1876 - 09/12/1876: Date de contenu
  - 10/12/1876 - 03/04/1877, 20Q117
    - 10/12/1876 - 03/04/1877: Date de contenu
  - 03/04/1877 - 14/09/1877, 20Q118
    - 03/04/1877 - 14/09/1877: Date de contenu
  - 14/09/1877 - 04/02/1878, 20Q119
    - 14/09/1877 - 04/02/1878: Date de contenu
  - 04/02/1878 - 17/06/1878, 20Q120
    - 04/02/1878 - 17/06/1878: Date de contenu
  - 17/06/1878 - 23/11/1878, 20Q121
    - 17/06/1878 - 23/11/1878: Date de contenu
  - 23/11/1878 - 25/03/1879, 20Q122
    - 23/11/1878 - 25/03/1879: Date de contenu
  - 25/03/1879 - 28/07/1879, 20Q123
    - 25/03/1879 - 28/07/1879: Date de contenu
  - 28/07/1879 - 07/01/1880, 20Q124
    - 28/07/1879 - 07/01/1880: Date de contenu
  - 07/01/1880 - 26/04/1880, 20Q125
    - 07/01/1880 - 26/04/1880: Date de contenu
  - 26/04/1880 - 20/09/1880, 20Q126
    - 26/04/1880 - 20/09/1880: Date de contenu
  - 20/09/1880 - 16/02/1881, 20Q127
    - 20/09/1880 - 16/02/1881: Date de contenu
  - 16/02/1881 - 13/07/1881, 20Q128
    - 16/02/1881 - 13/07/1881: Date de contenu
  - 13/07/1881 - 04/01/1882, 20Q129
    - 13/07/1881 - 04/01/1882: Date de contenu
  - 04/01/1882 - 17/05/1882, 20Q130
    - 04/01/1882 - 17/05/1882: Date de contenu
  - 17/05/1882 - 15/11/1882, 20Q131
    - 17/05/1882 - 15/11/1882: Date de contenu
  - 15/11/1882 - 09/04/1883, 20Q132
    - 15/11/1882 - 09/04/1883: Date de contenu
  - 09/04/1883 - 08/10/1883, 20Q133
    - 09/04/1883 - 08/10/1883: Date de contenu
  - 08/10/1883 - 25/02/1884, 20Q134
    - 08/10/1883 - 25/02/1884: Date de contenu
  - 25/02/1884 - 18/06/1884, 20Q135
    - 25/02/1884 - 18/06/1884: Date de contenu
  - 18/06/1884 - 26/11/1884, 20Q136
    - 18/06/1884 - 26/11/1884: Date de contenu
  - 26/11/1884 - 13/03/1885, 20Q137
    - 26/11/1884 - 13/03/1885: Date de contenu
  - 13/03/1885 - 01/07/1885, 20Q138
    - 13/03/1885 - 01/07/1885: Date de contenu
  - 01/07/1885 - 28/11/1885, 20Q139
    - 01/07/1885 - 28/11/1885: Date de contenu
  - 28/11/1885 - 26/03/1886, 20Q140
    - 28/11/1885 - 26/03/1886: Date de contenu
  - 26/03/1886 - 26/08/1886, 20Q141
    - 26/03/1886 - 26/08/1886: Date de contenu
  - 26/08/1886 - 17/01/1887, 20Q142
    - 26/08/1886 - 17/01/1887: Date de contenu
  - 17/01/1887 - 16/05/1887, 20Q143
    - 17/01/1887 - 16/05/1887: Date de contenu
  - 16/05/1887 - 08/11/1887, 20Q144
    - 16/05/1887 - 08/11/1887: Date de contenu
  - 09/11/1887 - 09/04/1888, 20Q145
    - 09/11/1887 - 09/04/1888: Date de contenu
  - 09/04/1888 - 14/10/1888, 20Q146
    - 09/04/1888 - 14/10/1888: Date de contenu
  - 15/10/1888 - 04/03/1889, 20Q147
    - 15/10/1888 - 04/03/1889: Date de contenu
  - 05/03/1889 - 29/07/1889, 20Q148
    - 05/03/1889 - 29/07/1889: Date de contenu
  - 29/07/1889 - 14/02/1890, 20Q149
    - 29/07/1889 - 14/02/1890: Date de contenu
  - 15/02/1890 - 12/06/1890, 20Q150
    - 15/02/1890 - 12/06/1890: Date de contenu
  - 13/06/1890 - 16/12/1890, 20Q151
    - 13/06/1890 - 16/12/1890: Date de contenu
  - 17/12/1890 - 21/04/1891, 20Q152
    - 17/12/1890 - 21/04/1891: Date de contenu
  - 21/04/1891 - 28/09/1891, 20Q153
    - 21/04/1891 - 28/09/1891: Date de contenu
  - 29/09/1891 - 17/02/1892, 20Q154
    - 29/09/1891 - 17/02/1892: Date de contenu
  - 17/02/1892 - 02/07/1892, 20Q155
    - 17/02/1892 - 02/07/1892: Date de contenu
  - 02/07/1892 - 14/12/1892, 20Q156
    - 02/07/1892 - 14/12/1892: Date de contenu
  - 15/12/1892 - 29/05/1893, 20Q157
    - 15/12/1892 - 29/05/1893: Date de contenu
  - 29/05/1893 - 05/12/1893, 20Q158
    - 29/05/1893 - 05/12/1893: Date de contenu
  - 05/12/1893 - 06/06/1894, 20Q159
    - 05/12/1893 - 06/06/1894: Date de contenu
  - 06/06/1894 - 24/11/1894, 20Q160
    - 06/06/1894 - 24/11/1894: Date de contenu
  - 24/11/1894 - 02/05/1895, 20Q161
    - 24/11/1894 - 02/05/1895: Date de contenu
  - 02/05/1895 - 28/10/1895, 20Q162
    - 02/05/1895 - 28/10/1895: Date de contenu
  - 29/10/1895 - 29/10/1896, 20Q163
    - 29/10/1895 - 29/10/1896: Date de contenu
  - 29/10/1896 - 21/04/1897, 20Q164